Inventaris van het archief van het Ministerie van Oorlog: Stamboeken van Onderofficieren en Minderen van de Landmacht, 1813-1924
Nationaal Archief, Den Haag
Stamboeken Onderofficieren en Minderen na 1813
Oorlog / Stamboeken Onderofficieren en minderen
oudste stuk - jongste stuk: 1813-1924
D27015
5088 inventarisnummer(s); 197,90 meter
Normale geschreven en gedrukte documenten, geen bijzondere handschriften.
Nationaal Archief, Den Haag
Ministerie van Oorlog / Generale Intendance voor de Administratie van Oorlog
Tot de jaren-1920 werden de dienststaten van militair personeel bijgehouden in omvangrijke registers: de zogenaamde stamboeken. Een centrale klapper ontbreekt. Wel zijn er aparte klappers per legeronderdeel (regiment, bataljon, eskadron). In de stamboeken zijn over een militair (als regel) de volgende gegevens te vinden: familienaam en voornamen, geboorteplaats en datum, namen van de ouders, laatste woonplaats, signalement en staat van dienst. Een speciaal Infoblad met aanwijzingen hoe te werken in de collectie stamboeken is op de studiezaal of via internet beschikbaar.
Archiefvorming
Geschiedenis van het archiefbeheer
De verwerving van het archief
Het archief is krachtens bepalingen van de Archiefwet overgebracht.
Aanwijzingen voor de gebruiker
Openbaarheidsbeperkingen
Volledig openbaar.
Materiële beperkingen
Het archief kent geen beperkingen voor het raadplegen van stukken als gevolg van slechte materiële staat.
Aanvraaginstructie
Openbare archiefstukken kunnen online worden aangevraagd en gereserveerd. U kunt dit ook via de terminals in de studiezaal van het Nationaal Archief doen. Om te kunnen reserveren dient u de volgende stappen te volgen:
Creëer een account of log in.
Selecteer in de archiefinventaris een archiefstuk.
Klik op ‘Reserveer’ en kies een tijdstip van inzage.
Verwant materiaal
Beschikbaarheid van kopieën
Inventarisnummers van dit archief zijn niet in kopievorm beschikbaar
Een gedeelte van het archief is op microfilm verfilmd. Een opgave van de desbetreffende inventarisnummers op deze plaats is nagelaten. Bij het aanvragen met de terminal krijgt u een mededeling ter zake. De microfilms zijn in zelfbediening raadpleegbaar.
Verwante archieven
Inhoudelijk verwant aan dit archief zijn de stamboeken vóór 1813, de stamboeken van officieren na 1813, de pensioenregisters en de controle- en straflijsten:
2.01.15 - Stamboeken, naamlijsten, conduite- en pensioenstaten van officieren, onderofficieren en minderen der Landmacht, ca. 1795-1813
2.13.04 - Ministerie van Oorlog: Dienststaten en Stamboeken Officieren Landmacht en Koninklijk Nederlands-Indisch Leger (KNIL), (1813) 1814-1877 (1923)
2.13.13.37 - Biografische Tableaux Officieren en Kadetten, 1817-1824
2.13.36 - Koninklijke Landmacht: Pensioenregisters van Militairen en Burgerpersoneel, 1813-1927 (1945)
2.13.66 - Koninklijke Landmacht: Controlelijsten en Straflijsten Militair Personeel, 1904-1923 (1939)
Beschrijving van de series en archiefbestanddelen
- WAPEN DER INFANTERIE
  - Bataljons Infanterie van Linie en Jagers 1813 - 1818
    - Noord-Nederlandse troepen
      - Bataljon Infanterie van Linie nr. 1
        Opgericht op 25 november 1813 te 's-Gravenhage als het 1e Bataljon Oranje Legioen, onder commando van kolonel J.L. Gillot. Medio januari vernummerd in Bataljon Infanterie van Linie nr. 1. In april 1815 geïncorporeerd in het 8e bataljon. Zie ook inv.nr. 199.
        - Stamboek Bataljon Infanterie van Linie nr.1, stamboeknummers 1-647., 1813-1814; 7
      - Bataljon Infanterie van Linie nr. 2
        Opgericht op 23 november 1813 te Rotterdam als het Regiment van Phaff, onder commando van J.E. Phaff. Medio januari vernummerd in Bataljon Infanterie van Linie nr. 2. Op 1 december 1814 is het 10e bataljon in dit bataljon geïncorporeerd. In december 1818 opgegaan in de 2e Afdeling Infanterie. Zie ook inv.nr. 68 voor de periode 1813-1818.
        - Stamboek bataljon Infanterie van Linie nr. 2, stamboeknummers 1-1955., 1813-1818; 8
          Dubbel van 68, nieuw met minder gegevens.
      - Bataljon Infanterie van Linie nr. 3
        Opgericht op 26 november 1813 te Amsterdam als het 1e Regiment van Linie, 1e bataljon, onder commando van kolonel Rittner. Medio januari vernummerd in Bataljon Infanterie van Linie nr. 3. In april 1815 geïncorporeerd in het 14e ex 11e bataljon. Geen stamboek: zie inv.nr. 356.
      - [Bataljon Infanterie van Linie nr. 4]
        Opgericht op 26 november 1813 te Amsterdam als het 1e Regiment van Linie, 2e bataljon, onder commando van luitenant-kolonel Poolman. Dit bataljon was bedoeld genummerd te worden nr. 4, maar vóór deze vernummering werd het bataljon op 14 januari 1814 opgeheven en verdeeld over de bataljons Infanterie van Linie nrs. 1 en 2 en het Jagerbataljon nr. 1. Geen stamboek: zie inv.nrs. 7, 68 en 94.
      - Bataljon Infanterie van Linie nr. 4
        Opgericht op 26 december 1813 te Amsterdam als het 1e Regiment van Linie, 3e bataljon, onder commando van luitenant-kolonel J.U. Siebers. Dit bataljon was bedoeld genummerd te worden nr. 5, maar medio januari vernummerd in Bataljon Infanterie van Linie nr. 4. Op 4 februari 1814 vernummerd in het 13e bataljon. Zie inv.nr. 279, periode 1813-1814.
      - Bataljon Infanterie van Linie nr. 4
        Opgericht te Leiden in februari 1814, onder commando van luitenant-kolonel Poolman. Dit bataljon was bedoeld genummerd te worden nr. 13. Op 1 december 1814 is het 12e bataljon in dit bataljon geïncorporeerd. In april 1815 geïncorporeerd in het 9e bataljon. Zie ook inv.nr. 227.
        - Stamboek bataljon Infanterie van Linie nr. 4, stamboeknummers 1-374., 1814; 9
      - Bataljon Infanterie van Linie nr. 5
        Opgericht te Arnhem op 10 december 1813, onder commando van luitenant-kolonel Van Limburg Stirum. In februari 1815 vernummerd in het 12e bataljon. Zie inv.nr. 253 voor de periode 1814-1815.
      - Bataljon Infanterie van Linie nr. 6
        Opgericht te 's-Gravenhage in januari 1814, onder commando van luitenant-kolonel Twent. In december 1818 opgegaan in de 5e Afdeling Infanterie. Zie inv.nr. 145 voor de periode 1814-1818.
      - Bataljon Infanterie van Linie nr. 7
        Opgericht op 28 oktober 1813 te Schwedt in Pruisen door luitenant-generaal Schwartz uit Hollanders in Franse dienst als het 1e Bataljon Hollands Legioen van Oranje. Komen in februari 1814 in Nederland aan. In april 1815 geïncorporeerd in het 15e bataljon.
        - Stamboek Bataljon Infanterie van Linie nr. 7, met namenklapper., 1814; 10-10A
          - stamboeknummers 1-609, 1814, 10
          - namenklapper, 1814, 10A
      - Bataljon Infanterie van Linie nr. 8
        Opgericht eind november 1813 te Schwedt in Pruisen door luitenant-generaal Schwartz uit Hollanders in Franse dienst als het 2e Bataljon Hollands Legioen van Oranje. Komen in februari 1814 in Nederland aan. In april 1815 is het 1e bataljon in dit bataljon geïncorporeerd. In december 1818 opgegaan in de 7e Afdeling Infanterie. Zie inv.nr. 199 voor de periode 1814-1818.
      - Bataljon Infanterie van Linie nr. 9
        Opgericht begin januari 1814 te Schwedt in Pruisen uit Hollanders in Franse dienst als het 3e Bataljon Hollands Legioen van Oranje. Komen in februari 1814 in Nederland aan. In december 1818 opgegaan in de 8e Afdeling Infanterie. Zie inv.nr. 227 voor de periode 1814-1818.
      - Bataljon Infanterie van Linie nr. 10
        Opgericht te Yarmouth op 1 januari 1814 uit de Hollandse krijgsgevangenen in Engeland, onder commando van Van Panhuys. Debarkeren op 27 maart 1814 in Hellevoetsluis. Op 1 december 1814 geïncorporeerd in het 2e bataljon. Geen stamboek: zie inv.nr. 68.
      - Bataljon Infanterie van Linie nr. 11
        Opgericht te Utrecht in januari 1814, onder commando van luitenant-kolonel Westerloo. In februari 1815 vernummerd in het 14e bataljon. Zie inv.nr. 356 voor de periode 1814-1815.
      - Bataljon Infanterie van Linie nr. 12
        Opgericht te Groningen in januari 1814. Hierin opgenomen het Korps Vrijwilligers Van Heemstra. Op 1 december 1814 geïncorporeerd in het 4e bataljon.Geen stamboek: zie inv.nr. 9.
      - Bataljon Infanterie van Linie nr. 12
        In februari 1815 door vernummering ontstaan uit het 5e bataljon. In december 1818 opgegaan in de 9e Afdeling Infanterie. Zie inv.nr. 253 voor de periode 1814-1818.
      - Bataljon Infanterie van Linie nr. 13
        Op 4 februari 1814 door vernummering ontstaan uit het 4e bataljon. Het oorspronkelijk als nr. 13 bedoelde bataljon is vernummerd in nr. 4. In december 1818 opgegaan in de 10e Afdeling Infanterie. Zie inv.nr. 279 voor de periode 1814-1818.
      - Bataljon Infanterie van Linie nr. 14
        Opgericht te Kampen in januari 1814. Op 1 december 1814 geïncorporeerd in het 6e bataljon. Geen stamboek: zie inv.nr. 145.
      - Bataljon Infanterie van Linie nr. 14
        In februari 1815 door vernummering ontstaan uit het 11e bataljon. In december 1818 opgegaan in de 11e Afdeling Infanterie. Zie inv.nr. 356 voor de periode 1814-1818.
      - Bataljon Infanterie van Linie nr. 15
        Opgericht te Alkmaar in januari 1814. In december 1818 opgegaan in de 12e Afdeling Infanterie. Zie inv.nr. 369 voor de periode 1814-1818.
      - Bataljon Infanterie van Linie nr. 16
        Opgericht te Eindhoven in maart 1814. Op 1 december 1814 geïncorporeerd in het 8e bataljon. Geen stamboek, zie inv.nr. 199.
      - Bataljon Jagers nr. 1
        Opgericht op 25 november 1813 te 's-Gravenhage als 1e Regiment Jagers van Heemskerk, onder commando van W.S. van Heemskerk, later Van Hulsteijn. Medio januari vernummerd in Bataljon Jagers nr. 1. In februari 1815 vernummerd in Bataljon Jagers nr. 16. Zie inv.nr. 94 voor de periode 1813-1818.
      - [Bataljon Jagers nr. 2]
        Commandant Bronkhorst zou een jagerbataljon oprichten, het 2e Regiment Jagers van Bronkhorst, dat bedoeld was te worden genummerd Bataljon Jagers nr. 2. Heeft feitelijk niet bestaan.
      - Bataljon Jagers nr. 2
        Geformeerd in november 1813 te Rotterdam, Brielle en Leiden door generaal Sweerts de Landas uit de Pruisische militairen van het 4e Regiment Etrangers, onder commando van kapitein A.L. von Walkern. Het werd genaamd Bataljon Oranje Pruisen, maar ook wel 1e Bataljon Pruisische Jagers. Het was bedoeld genummerd te worden Bataljon Infanterie van Linie nr. 6, maar medio januari vernummerd in Bataljon Jagers nr. 2. In februari 1815 vernummerd in Bataljon Jagers nr. 17.
        - Stamboek bataljon Jagers nr. 2, stamboeknummers 1-1023., 1813-1815; 13
      - Bataljon Jagers nr. 3
        Opgericht op 13 december 1813 te Breda door majoor Perez als Corps Jagers van Perez. Op 1 december 1814 geïncorporeerd in het Bataljon Jagers nr. 6.
        - Stamboek bataljon Jagers nr. 3, stamboeknummers 1-548., 1814; 14
      - Bataljon Jagers nr. 4
        Opgericht in februari 1814 te Helmond. Op 1 december 1814 geïncorporeerd in het Bataljon Jagers nr. 1. Geen stamboek, zie inv.nr.94.
      - Bataljon Jagers nr. 5
        Opgericht in februari 1814 te 's-Hertogenbosch, onder commando van luitenant-kolonel De Eerens. In februari 1815 vernummerd in Bataljon Jagers nr. 18. Zie inv.nr. 120 voor de periode 1814-1818.
      - Bataljon Jagers nr. 6
        Opgericht te Doesburg in maart 1814. In februari 1815 vernummerd in Bataljon Jagers nr. 27. Zie inv.nr. 382 voor de periode 1814-1818.
      - Bataljons West-Indische Jagers nrs. 10 en 11
        Troepen bestemd voor de koloniën. Zie inv.nrs. 684-685 voor de periode 1814-1816.
      - Bataljon Jagers nr. 16
        Ontstaan in februari 1815 door vernummering uit het Bataljon Jagers nr. 1. In december 1818 opgegaan in de 13e Afdeling Infanterie. Zie ook inv.nr. 94.
        - Stamboek bataljon Jagers nr. 16, stamboeknummers 6-1496., 1813-1818; 15
          Incompleet, dubbel van 94.
      - Bataljon Jagers nr. 17
        Ontstaan in februari 1815 door vernummering uit het Bataljon Jagers nr. 2. In augustus 1815 opgeheven.
        - Stamboek bataljon Jagers nr. 17, stamboeknummers 1-1023., 1813-1815; 13
      - Bataljon Jagers nr. 18
        Ontstaan in februari 1815 door vernummering uit het Bataljon Jagers nr. 5. In december 1818 opgegaan in de 14e Afdeling Infanterie. Zie inv.nr. 120 voor de periode 1814-1818.
      - Bataljons Oost-Indische Infanterie nrs. 19 - 26
        Troepen bestemd voor de koloniën. Zie inv.nrs. 668-675 voor de periode 1814-1817.
      - Bataljon Jagers nr. 27
        Ontstaan in februari 1815 door vernummering uit het Bataljon Jagers nr. 6. In december 1818 opgegaan in de 15e Afdeling Infanterie. Zie ook inv.nr. 382.
        - Stamboek Bataljon Jagers nr. 27, met namenklapper., 1814-1818; 16-17A
          - stamboeknummers 1-1152, 1814-1818, 16
          - stamboeknummers 1153-1846, 1814-1818, 17
            Dubbelen van 382, minder gegevens.
          - namenklapper, 1814-1818, 17A
      - Corps Oranje jagers
        Opgericht november 1813. Gelicentieerd per 1 juli 1814. Geen stamboek.
      - Bataljon Mariniers
        Opgericht bij Soeverein besluit van 6 februari 1814 nr. 4. Krachtens Soeverein besluit van 22 juni 1814 nr. 70 per 1 juli 1814 opgevoerd in de sterkte van de Marine. Stamboek: zie marinestamboeken.
      - Bataljon Luikerwalen
        Opgericht op 18 februari 1814 door M.J. van der Maessen de Sombreff. Per 1 april 1814 in de sterkte opgenomen. Op 1 december vernummerd in het 2e Bataljon Zuid-Nederlandse Infanterie van Linie. Zie inv.nr. 317 voor de periode 1814-1818.
      - Corps Velites, 1e en 2e bataljon
        Op 18 en 28 juni 1814 uit Frankrijk in Nederland aangekomen. Op 1 december 1814 geïncorporeerd in het Bataljon Jagers nr. 5. Geen stamboek: inv.nr. 120.
    - Zuid-Nederlandse troepen
      - Bataljon Infanterie van Linie nr. 1
        Opgericht in februari 1814 als 1e Regiment Infanterie Brabant. In augustus 1814 vernummerd Bataljon Infanterie van Linie nr. 1. In december 1818 opgegaan in de 1e Afdeling Infanterie. Zie inv.nr. 305 voor de periode 1814-1818.
      - Bataljon Infanterie van Linie nr. 2
        Ontstaan per 1 december 1814 uit de twee Bataljons Luikerwalen. In april 1815 vernummerd in het 3e bataljon. Zie inv.nr. 317 voor de periode 1814-1818.
      - [Bataljon Infanterie van Linie nr. 3]
        Opgericht in maart 1814 als 3e Regiment Infanterie Henegouwen. Vóór augustus 1814 geïncorporeerd in het 2e Regiment Jagers. Geen stamboek. Zie inv.nr. 172.
      - Bataljon Infanterie van Linie nr. 3
        Ontstaan in april 1815 door vernummering uit het 2e bataljon. In december 1818 opgegaan in de 3e Afdeling Infanterie. Zie inv.nr. 317 voor de periode 1814-1818.
      - Bataljon Infanterie van Linie nr. 4
        Opgericht in maart 1814 als 4e Regiment Infanterie Namen. In augustus 1814 vernummerd Bataljon Infanterie van Linie nr. 4. In december 1818 opgegaan in de 4e Afdeling Infanterie. Zie inv.nr. 330 voor de periode 1814-1818.
      - Bataljon Jagers nr. 5
        Opgericht in maart 1814 als 1e Regiment Jagers. In augustus 1814 vernummerd Bataljon Jagers nr. 5. In april 1815 vernummerd in het 35e Bataljon. Zie inv.nr. 396 voor de periode 1814-1818.
      - Bataljon Infanterie van Linie nr. 7
        Opgericht in maart 1814 als 2e Regiment Infanterie Vlaanderen. In augustus 1814 vernummerd Bataljon Infanterie van Linie nr. 7. In december 1818 opgegaan in de 6e Afdeling Infanterie. Zie inv.nr. 343 voor de periode 1814-1818.
      - Bataljon Infanterie van Linie nr. 8
        Opgericht op 30 september 1814. Op 20 april 1815 opgeheven en verdeeld over het 2e, 4e en 7e Bataljon Infanterie van Linie (Zuid-Nederlandse). Geen stamboek: zie inv.nrs. 317 en 347.
      - Bataljon Jagers nr. 10
        Opgericht in maart 1814 als 2e Regiment Jagers. In augustus 1814 vernummerd Bataljon Jagers nr. 10. In april 1815 vernummerd in het 36e Bataljon. Zie inv.nr. 172 voor de periode 1814-1818.
  - Bataljons Infanterie Nationale Militie 1814 - 1818
    - Bataljon Nationale Militie nr. 1
      Opgericht begin 1814 als Bataljon Landmilitie nr. 1. In maart 1815 vernummerd in Bataljon Nationale Militie nr. 1. De militairen zijn voornamelijk afkomstig uit het militiedistrict Leeuwarden (1815). In december 1818 opgegaan in de 8e Afdeling Infanterie. Zie inv.nr. 228 voor de periode 1814-1818.
    - Bataljon Nationale Militie nr. 2
      Opgericht begin 1814 als Bataljon Landmilitie nr. 2. In maart 1815 vernummerd in Bataljon Nationale Militie nr. 2. Afkomstig uit het militiedistrict Groningen (1815). In december 1818 opgegaan in de 8e Afdeling Infanterie. Zie inv.nr. 229 voor de periode 1814-1818.
    - Bataljon Nationale Militie nr. 3
      Opgericht begin 1814 als Bataljon Landmilitie nr. 3. In maart 1815 vernummerd in Bataljon Nationale Militie nr. 3. Afkomstig uit het militiedistrict Heerenveen (1815). In december 1818 opgegaan in de 8e Afdeling Infanterie. Zie inv.nr. 230 voor de periode 1814-1818.
    - Bataljon Nationale Militie nr. 4
      Opgericht begin 1814 als Bataljon Landmilitie nr. 4. In maart 1815 vernummerd in Bataljon Nationale Militie nr. 4. Afkomstig uit het militiedistrict Coevorden (1815). In december 1818 opgegaan in de 7e Afdeling Infanterie. Zie inv.nr. 200 voor de periode 1814-1818.
    - Bataljon Nationale Militie nr. 5
      Opgericht begin 1814 als Bataljon Landmilitie nr. 5. In maart 1815 vernummerd in Bataljon Nationale Militie nr. 5. De militairen zijn voornamelijk afkomstig uit het militiedistrict Deventer (1815). In december 1818 opgegaan in de 7e Afdeling Infanterie. Zie inv.nr. 201 voor de periode 1814-1818.
    - Bataljon Nationale Militie nr. 6
      Opgericht begin 1814 als Bataljon Landmilitie nr. 16. In maart 1815 vernummerd in Bataljon Nationale Militie nr. 6. De militairen zijn voornamelijk afkomstig uit het militiedistrict Zutphen (1815). In december 1818 opgegaan in de 7e Afdeling Infanterie. Zie inv.nrs. 202-203 voor de periode 1814-1818.
    - Bataljon Nationale Militie nr. 7
      Opgericht begin 1814 als Bataljon Landmilitie nr. 6. In maart 1815 vernummerd in Bataljon Nationale Militie nr. 7. De militairen zijn voornamelijk afkomstig uit het militiedistrict Utrecht (1815). In december 1818 opgegaan in de 5e Afdeling Infanterie. Zie inv.nr. 146 voor de periode 1814-1818.
    - Bataljon Nationale Militie nr. 8
      Opgericht begin 1814 als Bataljon Landmilitie nr. 12. In maart 1815 vernummerd in Bataljon Nationale Militie nr. 8. De militairen zijn voornamelijk afkomstig uit het militiedistrict Dordrecht (1815). In december 1818 opgegaan in de 9e Afdeling Infanterie. Zie inv.nr. 254 voor de periode 1814-1818.
    - Bataljon Nationale Militie nr. 9
      Opgericht begin 1814 als Bataljon Landmilitie nr. 15. In maart 1815 vernummerd in Bataljon Nationale Militie nr. 9. De militairen zijn voornamelijk afkomstig uit het militiedistrict Rotterdam (1815). In december 1818 opgegaan in de 9e Afdeling Infanterie. Zie inv.nr. 255 voor de periode 1814-1818.
    - Bataljon Nationale Militie nr. 10
      Opgericht begin 1814 als Bataljon Landmilitie nr. 14. In maart 1815 vernummerd in Bataljon Nationale Militie nr. 10. De militairen zijn voornamelijk afkomstig uit het militiedistrict Gouda (1815). In december 1818 opgegaan in de 5e Afdeling Infanterie. Zie inv.nr. 147 voor de periode 1814-1818.
    - Bataljon Nationale Militie nr. 11
      Opgericht begin 1814 als Bataljon Landmilitie nr. 11. In maart 1815 vernummerd in Bataljon Nationale Militie nr. 11. De militairen zijn voornamelijk afkomstig uit het militiedistrict Naarden (1815). In december 1818 opgegaan in de 5e Afdeling Infanterie. Zie inv.nrs. 148-149 voor de periode 1814-1818.
    - Bataljon Nationale Militie nr. 12
      Opgericht begin 1814 als Bataljon Landmilitie nr. 8. In maart 1815 vernummerd in Bataljon Nationale Militie nr. 12. De militairen zijn voornamelijk afkomstig uit het militiedistrict Hoorn (1815). In december 1818 opgegaan in de 10e Afdeling Infanterie. Zie inv.nr. 280 voor de periode 1814-1818.
    - Bataljon Nationale Militie nr. 13
      Opgericht begin 1814 als Bataljon Landmilitie nr. 9. In maart 1815 vernummerd in Bataljon Nationale Militie nr. 13. De militairen zijn voornamelijk afkomstig uit het militiedistrict Amsterdam (1815). In december 1818 opgegaan in de 10e Afdeling Infanterie. Zie inv.nr. 281 voor de periode 1814-1818.
    - Bataljon Nationale Militie nr. 14
      Opgericht begin 1814 als Bataljon Landmilitie nr. 7. In maart 1815 vernummerd in Bataljon Nationale Militie nr. 14. De militairen zijn voornamelijk afkomstig uit het militiedistrict Amsterdam (1815). In december 1818 opgegaan in de 10e Afdeling Infanterie. Zie inv.nr. 282 voor de periode 1814-1818.
    - Bataljon Nationale Militie nr. 15
      Opgericht begin 1814 als Bataljon Landmilitie nr. 13. In maart 1815 vernummerd in Bataljon Nationale Militie nr. 15. De militairen zijn voornamelijk afkomstig uit het militiedistrict 's-Gravenhage (1815). In december 1818 opgegaan in de 9e Afdeling Infanterie. Zie inv.nrs. 256-257 voor de periode 1814-1818.
    - Bataljon Nationale Militie nr. 16
      Opgericht begin 1814 als Bataljon Landmilitie nr. 20. In maart 1815 vernummerd in Bataljon Nationale Militie nr. 16. De militairen zijn voornamelijk afkomstig uit het militiedistrict Middelburg (1815). In december 1818 opgegaan in de 2e Afdeling Infanterie. Zie inv.nr. 69 voor de periode 1814-1818.
    - Bataljon Nationale Militie nr. 17
      Opgericht begin 1814 als Bataljon Landmilitie nr. 19. In maart 1815 vernummerd in Bataljon Nationale Militie nr. 17. De militairen zijn voornamelijk afkomstig uit het militiedistrict Breda (1815). In december 1818 opgegaan in de 2e Afdeling Infanterie. Zie inv.nr. 70 voor de periode 1814-1818.
    - Bataljon Nationale Militie nr. 18
      Opgericht begin 1814 als Bataljon Landmilitie nr. 17. In maart 1815 vernummerd in Bataljon Nationale Militie nr. 18. De militairen zijn voornamelijk afkomstig uit het militiedistrict 's-Hertogenbosch (1815). In december 1818 opgegaan in de 2e Afdeling Infanterie. Zie inv.nrs. 71-72 voor de periode 1814-1818.
    - Bataljon Nationale Militie nr. 19
      Opgericht begin 1814 als Bataljon Landmilitie nr. 18. In maart 1815 vernummerd in Bataljon Nationale Militie nr. 19. De militairen zijn voornamelijk afkomstig uit het militiedistrict Nijmegen (1815). In december 1818 opgegaan in de 13e Afdeling Infanterie. Zie inv.nr. 95 voor de periode 1814-1818.
    - Bataljon Nationale Militie nr. 20
      Opgericht begin 1814 als Bataljon Landmilitie nr. 10. In maart 1815 vernummerd in Bataljon Nationale Militie nr. 20. De militairen zijn voornamelijk afkomstig uit het militiedistrict Grave (1815). In december 1818 opgegaan in de 13e Afdeling Infanterie. Zie inv.nr. 96 voor de periode 1814-1818.
    - Bataljon Nationale Militie nr. 21
      Opgericht in april 1815. De militairen zijn voornamelijk afkomstig uit het militiedistrict Brussel (1815). In december 1818 opgegaan in de 1e Afdeling Infanterie. Zie inv.nr. 306 voor de periode 1815-1818.
    - Bataljon Nationale Militie nr. 22
      Opgericht in april 1815. De militairen zijn voornamelijk afkomstig uit het militiedistrict Brussel (1815). In december 1818 opgegaan in de 1e Afdeling Infanterie. Zie inv.nr. 307 voor de periode 1815-1818.
    - Bataljon Nationale Militie nr. 23
      Opgericht in april 1815. De militairen zijn voornamelijk afkomstig uit het militiedistrict Leuven (1815). In december 1818 opgegaan in de 1e Afdeling Infanterie. Zie inv.nr. 308 voor de periode 1815-1818.
    - Bataljon Nationale Militie nr. 24
      Opgericht in april 1815. De militairen zijn voornamelijk afkomstig uit het militiedistrict Nivelles (Nijvel) (1815). In december 1818 opgegaan in de 3e Afdeling Infanterie. Zie inv.nr. 318 voor de periode 1815-1818.
    - Bataljon Nationale Militie nr. 25
      Opgericht in april 1815. De militairen zijn voornamelijk afkomstig uit het militiedistrict Mons (Bergen) (1815). In december 1818 opgegaan in de 3e Afdeling Infanterie. Zie inv.nr. 319 voor de periode 1815-1818.